

- elharrarmehdi67@gmail.com
- Benguerir
- 23 ans
- 0601-812410

### Langues

**Anglais** 

Français

**Arabe** 

# **Informatique**

**Microsoft Office** 

Excel, PowerPoint, Word....

**Analyse statistique** 

IBM SPSS, R

Visualisation des données

Tableau, Power Bl

SQL

RDBMS: MySQL Workbench,

PostgreSQL

### Compétences

Travail en équipe

Communication

Adaptabilité

#### Références

# **Mme. Badia JABRANE**

Directrice pédagogique de la filière paramédicale et licences professionnelles, UM6P-FMS badia.jabrane@um6p.ma

# El Mehdi EL HARRAR

# **Etudiant en Master Santé Publique**

Étudiant en première année de Master en Santé Publique, intéressé par la promotion de la santé et la prévention des maladies. Déterminé à devenir un acteur clé dans ce domaine, je m'engage à mettre à profit ma formation en sciences infirmières et mon expérience pratique pour innover et contribuer à l'amélioration des systèmes de santé.

### Diplômes et Formations

09/2024

Institut Supérieur des Sciences de la Santé ISSS Settat. Maroc

Master en Santé Publique

09/2021 - 06/2024

Institut Supérieure des Sciences Biologiques et Paramédicales - UM6P Benguerir, Maroc

Licence Professionnelle Soins Infirmiers, option Infirmier Polyvalent

2017 - 2020

Lycée Shaheed Saleh Serghini

Benguerir, Maroc

Baccalauréat science physique option française

# **Expériences professionnelles**

2021 - 2024

CHU Mohammed VI - Marrakech, Maroc

Marrakesh, Maroc

#### **Stages**

04/2024 - 06/2024 : Stage PFE

<u>Thématique</u>: La Sensibilité Morale: Quel Rôle dans la Prise de Décisions Éthiques en Soins Infirmiers

Service: Réanimation Chirurgicale

03/2024: Stage

Objectif: Rôles infirmiers organisation du travail et interprofessionnalité

Service: Oncologie et Hématologie Pédiatrique

12/2023 : Stage

Objectif: Savoir encadrer, former des professionnels et des stagiaires (tutorat)

Service: Gastro-Entérologie

10/2023 : Stage

Objectif: Intégration des savoirs et postures infirmiers chez des patients en soins critiques

Service: Réanimation Chirurgicale

• 12/2022: Stage

Objectif: Intégration des savoirs et postures professionnelles infirmiers chez des patients adultes.

Service: Gastro-Entérologie

04/2023

Clinique Internationale de Marrakech

Marrakesh, Maroc

#### Stage

- Objectif: Intégration des savoirs et postures infirmiers chez des patients en soins critiques
- Services: Réanimation Adulte, Urgences/Déchocage

05/2022

Hôpital Multidisciplinaire Cheikh Zaid Benquerir, Maroc

### Stage

- Objectif: Soins de confort et de bien-être, premiers actes techniques sur un patient
- Services: Urgences, Hémodialyse, Consultation

#### **Atouts**

#### **Autonomie et Proactivité**

Forte capacité à travailler de manière autonome, à prendre des initiatives et à mener des projets à bien.

#### Curiosité Intellectuelle

Enthousiasme pour l'apprentissage continu et la mise à jour des connaissances dans le domaine de la santé publique et de l'analyse de données.

#### **Esprit Analytique**

Capacité à décomposer des problèmes complexes et à utiliser des méthodes statistiques rigoureuses pour trouver des solutions basées sur les données.

# **Experiences extracurriculaires**

2022 - 2024

HECO club - UM6P Benguerir, Maroc

### Vice-président

- Organisation d'un workshop sur l'hypnothérapie : ' L'hypnose à des fins voulues thérapeutiques '
- Participation à l'événement 'Student Club Fair- X-IBITION' : présentation du club et organisation des activités pour les participants
- Participation à l'organisation de "The Diabetes Awareness Week": Organisation de la conférence 'Diabète : informer pour mieux Prévenir'.

02/2024 - 07/2024

Google

En ligne

# **Google Data Analytics Professional Certificate**

Développement de compétences clés en analyse de données, incluant :

- Analyse et gestion de données : Maîtrise d'Excel (analyses avancées) et SQL (gestion de bases de données).
- Analyse statistique : Utilisation de R pour des analyses statistiques et la visualisation.
- **Visualisation** : Création de visualisations interactives avec Tableau pour une communication claire des résultats.



Imperial College London

En ligne

# Statistical Analysis with R for Public Health Specialization

Expertise avancée en analyse statistique appliquée à la santé publique, avec focus sur :

- **Statistiques de base** : Développement des bases solides en statistiques et en analyse des données avec R.
- Régression linéaire et logistique : Maîtrise des techniques de régression pour des analyses prédictives et pour modéliser les relations entre les variables dans des contextes de santé publique.



ALX Enligne

# **Al Career Essentials**

Acquisition des compétences essentielles en IA pour faire évoluer ma carrière et naviguer dans le monde réel de l'intelligence artificielle. Ce programme m'a permis de :

- Comprendre les concepts et tendances clés de l'IA tels que LLM, GenAl, GPT.
- Utiliser efficacement des outils basés sur l'IA pour optimiser les tâches régulières et améliorer l'efficacité dans la réalisation des projets.
- Développer des compétences techniques critiques pour exceller dans l'ère numérique.